【裁判字號】    89,再,56
【裁判日期】    890727
【裁判案由】    給付貨款
【裁判全文】
臺灣高等法院民事判決          八十九年度再字第五十六號
    再審原告    昶億針織有限公司
                              .
    法定代理人  高清通        .
    再審被告    有泰實業股份有限公司  設台北市○○路○段一二五號十一樓
    法定代理人  葉芳龍        .
右當事人間給付貨款事件，再審原告對於中華民國八十九年五月二十四日本院八十八
年度上更(一)字第二０四號確定判決提起再審，本院判決如左：
    主      文
再審之訴駁回。
再審訴訟費用由再審原告負擔。
    理      由
一、本件再審意旨略以：本件原確定判決有民事訴訟法第四百九十七條所列「足以影
    響判決之重要證物，漏未斟酌者」，及同法第四百九十六條第一款之「適用法規
    顯有錯誤」之再審理由，茲分述如下：
(一)、原確定判決違背民事訴訟法第三百五十八條文書效力之規定：
      民事訴訟法第三百五十八條明文規定：「私文書經本人或其代理人簽名蓋章者
      ，推定為真正」。故上開縮力測試之私文書既經再審被告職員王麗雲之簽名，
      表示承認布料縮力測試係由其親見，並簽名於其上，已依法推定為真正，再審
      被告亦未有何反證足以推翻之，詎料原確定判決遽以「．．．本院經核屬實」
      等語，即推翻該文書之真正，顯屬草率，當然違反民事訴訟法第三百五十八條
      之規定。
(二)、原確定判決違背民事訴訟法第二百七十九條對於自認撤銷之規定，並以此為判
      決之基礎，實違背法令：
      原確定判決對再審原告已依證人吳正一提供之證言及再審前本院「上證六」證
      明再審原告之自認與事實不符，且係出於錯誤（當時無法知悉出口商之抽驗情
      形），而已為自認之撤銷，然原確定判決卻仍憑上開自認為再審原告不利之認
      定，自有違背民法第二百七十九條之規定，且亦屬對足以影響判決之重要證物
      漏未斟酌。
(三)、原確定判決違反民事訴訟法第二百二十二條「論理及經驗法則」：
      原確定判決既已認定再審被告之布料有布碼超重，即布料尺寸長度與布料重量
      嚴重不符之情事，卻仍以「原告（即再審被告）交貨品質不符兩造之約定，則
      被告（即再審原告）應拒絕受領並將布料退還，被告斷無悉數受領，而事後爭
      執布料品質之理」，稱再審被告「供貨品質正常」，其判決理由實相矛盾而違
      背法令。以上或係再審原告以原確定判決違背法令，或發現原確定判決就足影
      響於判決之重要證物漏未斟酌，為此依民事訴訟法第四百九十六條第一項第一
      款、第四百九十七條之規定提起再審之訴云云。
二、經查原確定判決係以：「  (一)、再審被告抗辯再審原告提出之昭穎公司布料縮
    力分析表並無布料縮力不足之記載，且該公司職員王麗雲在其上之簽名亦無代表
    該公司之權限云云，經本院查核屬實。且如再審原告就該批布料所生產銷往美國
    之成衣中，有『丈青下擺大二吋、袖長大一‧五吋；米色胸寬少二吋、袖長大一
    ‧五吋、下擺少三吋』之瑕疵，衡諸一般經驗法則，如係因再審被告所提供之布
    料縮力過大所致，則再審原告所加工之成衣，應產生尺寸過小之瑕疵，而非有前
    述尺寸過大或尺寸不足之瑕疵，故再審原告輸往美國之成衣所產生之尺寸過大或
    尺寸不足之瑕疵，難認係因再審被告所提供之布料品質不佳或縮率太大所致。參
    以再審原告已自認其以上開布料製成成衣，於出貨前已經美商伍和富公司驗收合
    格，始辦理押匯出口等情在卷，亦足見再審被告所交付之布料品質應無任何瑕疵
    ，且再審被告所交付之布料品質如不符兩造之約定，則再審原告應拒絕受領，並
    將布料退還再審被告，斷無悉數受領且將全部布料製成成衣，經買受人美商伍和
    富公司驗收核可外銷出口後，始爭執布料品質之理。(二)、依兩造切結書所載之
    特別約定，再審原告請求再審被告賠償其因交付系爭布料遲延而遲延交付成衣貨
    品於伍和富公司，致遭該公司扣款部分之損失，自屬有據。惟證人王麗雲證稱賠
    償金包括成衣瑕疵及交貨遲延，但兩者比例究為若干，兩造始終無法舉證加以區
    別，本院綜合上情，認再審被告就上開扣款數額應負擔三分之一為適當，其餘部
    分損失應由再審原告負責」為由，認再審被告所交付之布料品質應無瑕疵，再審
    原告以再審被告「瑕疵給付」而請求賠償，為無理由而為其敗訴之判決。
三、次查本件再審原告所提經再審被告職員王麗雲簽名之縮力測試私文書，何以不足
    為再審被告出售之布料瑕疵之佐證，已據原確定判決敘述甚明，並無違反民事訴
    訟法第三百五十八條規定之情事；又原確定判決以「原告（即再審被告）交貨品
    質不符兩造之約定，則被告（即再審原告）應拒絕受領並將布料退還，被告斷無
    悉數受領，而事後爭執布料品質之理」為由，認再審被告供貨品質正常，其判決
    理由並無違背經驗及論理法則，自無違反民事訴訟法第二百二十二條規定情事。
    再者，自認之撤銷，除別有規定外，以自認人能證明與事實不符，且係出於錯誤
    而自認者，始得為之，民事訴訟法第二百七十九條第三項定有明文。本件再審原
    告雖稱其所為「再審被告交付之布料製造之成衣，於出貨前已經美商伍和富公司
    驗收合格，始辦理押匯出口」之自認業已撤銷，並舉證人即昭穎國際有限公司負
    責人吳正一之證詞及成衣出關檢驗表為證，原確定判決卻仍以之為判決基礎，顯
    有違反民事訴訟法第二百七十九條之規定云云。惟查證人吳正一雖於原審證稱：
    「貨（指成衣）經我的客戶驗貨，我陪伍和富公司驗貨，發現有瑕疵，部分貨品
    尺寸不符，約有百分之五至百分之二十有瑕疵．．．，（成衣）到美國後，剛好
    被抽檢出瑕疵品，尺寸不符，貨亦已遲延，不符該季節需（要）」等語 (見原審
    卷第一七四、一七五頁) ，然此證言並無法證明再審原告交付美國伍和富公司之
    成衣品質有瑕疵係再審被告交付之布料品質不佳所致，且成衣出關檢驗表所載之
    正負記號縱係成衣之瑕疵，亦不足以證明該成衣之瑕疵係指再審被告交付之布料
    品質不佳所致，是以再審原告之前開自認，即難謂與事實不符而係出於錯誤，揆
    諸前開規定，再審原告撤銷其自認，即不生效力。是以原確定判決仍以再審原告
    之前開自認為判決基礎，即無違誤，自無違背民事訴訟法第二百七十九條規定情
    事。況成衣出關檢驗表所載之正負記號縱係成衣之瑕疵，亦不足以證明該成衣之
    瑕疵係指再審被告交付之布料品質不佳所致，已如前述，是該成衣出關檢驗表即
    非足影響於判決之重要證物，原確定判決雖未加以斟酌，亦不得據以提起再審之
    訴。
四、綜上所述，原確定判決並無違背法令，或就足影響於判決之重要證物漏未斟酌情
    事，再審原告依民事訴訟法第四百九十六條第一項第一款、第四百九十七條之規
    定提起本件再審之訴，顯無再審理由，爰依民事訴訟法第五百零二條第二項規定
    ，不經言詞辯論以判決駁回之。
中      華      民      國    八十九    年    七    月      二十七      日
                                民事第八庭
                                    審判長法  官  鄭  三  源
                                          法  官  郭  松  濤
                                          法  官  黃  豐  澤
右正本係照原本作成。
如不服本判決，應於收受送達後二十日內向本院提出上訴書狀，其未表明上訴理由者
，應於提出上訴後二十日內向本院補提理由書狀（均須按他造當事人之人數附繕本）
上訴時應提出委任律師或具有律師資格之人之委任狀；委任有律師資格者，另應附具
律師及格證書及釋明委任人與受任人有民事訴訟法第四百六十六條之一第一項但書或
第二項（詳附註）所定關係之釋明文書影本。
中      華      民      國    八十九    年    七    月      二十七      日
                                          書記官  廖  麗  蓮
附註：
民事訴訟法第四百六十六條之一（第一項、第二項）：
對於第二審判決上訴，上訴人應委任律師為訴訟代理人。但上訴人或其法定代理人具
有律師資格者，不在此限。
上訴人之配偶、三親等內之血親、二親等內之姻親，或上訴人為法人、中央或地方機
關時，其所屬專任人員具有律師資格並經法院認為適當者，亦得為第三審訴訟代理人
。


司法院資訊處製作；財團法人民間司法改革基金會備份。
